臺北高等行政法院判決
　　　　　　　　　　　　　　　　　　 95年度訴字第04016號
　　　　　　　　　　　　　　　.
原　　　告　環華產物保險代理人股份有限公司
代　表　人　甲○○
訴訟代理人　宋志鴻　會計師
被　　　告　財政部臺北市國稅局
代　表　人　許虞哲（局長）住同上
訴訟代理人　乙○○
　　　　　　丙○○
上列當事人間因營利事業所得稅事件，原告不服財政部中華民國
95年9 月20日台財訴字第09500394070 號訴願決定，提起行政訴
訟。本院判決如下：
　　主  文
原告之訴駁回。
訴訟費用由原告負擔。
　　事  實
一、事實概要：
    緣原告民國（下同）84年度營利事業所得稅結算申報，原列
    報營業收入淨額新台幣（下同）77,804,309元、營業費用
    71,343, 148 元、薪資55,789,841元、全年所得額
    6,319,937 元。被告機關依據法務部調查局北部地區機動工
    作組（下稱調查局北機組）通報資料，查得原告漏報營業收
    入3,137,389 元及虛報薪資13,799,000元，致短漏報所得額
    ，經審理違章成立，乃據以核定營業收入為80,941,698元、
    全年所得額22,522,451元，並依行為時（下同）所得稅法第
    110 條第1 項規定，按所漏稅額3,669,367 元，依有無承諾
    違章事實之比例（虛報薪資部分已承諾違章）分別處以1 倍
    及0.8 倍之罰鍰計3,015,600 元（計至百元止）。原告不服
    ，申請復查，未獲變更，提起訴願，遞遭駁回，續提起行政
    訴訟，經本院92年度訴字第03862 號判決略以，經核原告訴
    稱其對中央產物保險股份有限公司（下稱中央產物公司）、
    中國產物保險股份有限公司（下稱中國產物公司）虛開發票
    ，虛增營業收入，分別有17% 或20% 為真實收入，另83% 或
    80% 並無實際收入，且與本件同一基礎事實之違反營業稅法
    部分，補徵之營業稅及罰鍰均有變更等語，有台灣新竹地方
    法院86年度訴字第207 號刑事判決及本院91年度訴字第36
    號和解筆錄為證，尚非不能採信為由，將訴願決定及原處分
    （復查決定）均撤銷，囑由被告機關另為適法之處分。嗣被
    告機關依撤銷意旨重核復查結果，准予核減所得額
    10,886,078元及罰鍰1,952,400 元，變更核定全年所得額為
    11,636,373元及處罰鍰1,063,200 元；原告猶表不服，再提
    起訴願遭決定駁回，遂向本院提起本件行政訴訟。
二、兩造聲明：
　(一)原告聲明求為判決：
    1.訴願決定及原處分（即重核復查決定）均撤銷。
    2.訴訟費用由被告負擔。
　(二)被告聲明求為判決：
    1.請求判決駁回原告之訴。
    2.訴訟費用由原告負擔。
三、兩造之爭點：原告爭執其84年度營利事業所得稅結算申報，
    原帳載營業費用為9,681,582 元，被告重核依查扣之帳載資
    料僅認列3,515,177 元，是否適法？
　(一)原告主張之理由：
    1.按營利事業所得稅查核準則（下稱查核準則）第6 條第1
      項規定「帳簿文據，其關係所得額之一部而未能提示者，
      依所得稅法施行細則第81條之規定辦理。但其核定所得額
      ，以不超過當年度全部營業收入淨額依同業利潤標準核定
      之所得額為限。」及第2 項規定「營利事業所得稅結算申
      報案件，納稅義務人未提示有關各種證明所得額之帳簿文
      據，經就營業收入淨額按同業利潤標準核定其所得額者，
      如有非營業收益或損失，應依法合併計課或核實減除。」
      。
    2.被告重新核定之代理費用收入15,159,441元（含稅金額為
      15,917,414元) 符合事實，同意核定。
    3.被告重新核定費用之標準係依本公司「內帳」做基礎（原
      帳載金額為9,681,582 元，重新核定後僅剩3,515 ,177元
      ) ，但「內帳」係供內部管理所用，其作帳標準及流程並
      非一定符合一般公認會計原則亦未依稅法處理，且經過多
      年，帳冊資料已難尋獲，被告又選擇性剔除及調減，實難
      認同。
    4.被告依上述之費用重新核課所得額並無法今依據且影響其
      罰鍰，實有欠公允。
    5.原告請依查核準則第6 條之規定依「同業利潤標準」重新
      核定所得額及其罰鍰。
    6.綜上所陳，請判決撤銷原處分及訴願決定，令依「實質課
      稅」及「政府法令依據」重新核定。
  (二)被告主張之理由：
    1.補徵營利事業所得稅部分
      (1)按「營利事業所得之計算，以其本年度收入總額減除各
        項成本費用、損失及稅捐後之純益額為所得額。」為所
        得稅法第24條第1 項所明定。次按「營利事業所得稅之
        調查、審核，應依稅捐稽徵法、所得稅法及本準則之規
        定辦理，其未經規定者，依有關法令之規定辦理。」「
        一、個人綜合所得稅及依營業稅法第51條、第52條規定
        追繳或繳納之營業稅，不得列為本事業之費用或損失。
        二、營利事業所得稅係屬盈餘分配，不得列為費用或損
        失。三、扣繳他人之所得稅款，不得列為本事業之損費
        。」為營利事業所得稅查核準則（以下簡稱查核準則）
        第2 條第1 項及第90條第1 款至第3 款所規定。
      (2)原告本年度營利事業所得稅結算申報，原列報營業收入
        淨額77,804,309元、薪資55,789,841元、全年所得額6,
        319,937 元。被告初查就原告帳載資料查核結果，剔除
        交際費超限150,577 元、虛報薪資13,799,000元後，申
        報部分查定所得額為20,269,514元，另查得原告漏報營
        業收入3,137,389 元，致短漏所得額2, 353,041元（行
        業代號6740－12；毛利率75﹪），經併計匿漏所得後，
        核定營業收入淨額為80,941,698元，全年所得額為
        22,622, 555 元（申報部分查定所得額20,269,514元＋
        匿報所得額2,353, 041元）；因較全部營業收入淨額按
        同業利潤標準淨利率所核定之所得額為高，依行為時查
        核準則第6 條第1 項但書規定，從低核定全年所得額為
        22,522,451元（申報營業收入淨額77,804,309元＋短漏
        報營業收入3,137,389 元×淨利率28% ＋非營業收入
        134,346 元－非營業支出275,570 元）。原告不服，主
        張並無漏開發票，短漏報所得額情事云云，申經復查決
        定以，本件係按原告帳載資料核實認定，依財政部70年
        9 月19日台財稅第38012 號函釋意旨，原應不受查核準
        則第6 條但書規定之限制，惟基於復查結果不得為更不
        利行政救濟人決定之法理為由，維持原核定。原告復主
        張其開立之統一發票，其中20﹪為真實收入，另80﹪並
        無收入，其為沖銷該虛增之營業收入，致虛報薪資云云
        ，提起訴願，財政部訴願決定略以，本件原告漏報營業
        收入3,137,389 元及虛報薪資13,799, 000 元，有臺北
        市稅捐稽徵處及被告之違反稅法漏稅案件會審報告書與
        承諾書影本附案資證，原告未能提示直接積極之證據，
        空言主張因虛開發票故虛報薪資核無足採為由，駁回其
        訴願。原告復提起行政訴訟，案經大院92年度訴字第
        03862 號判決略以，原告訴稱其對中央產物公司、中國
        產物公司虛開發票，虛增營業收入，分別有17% 或20%
        為真實收入，另83% 或80% 並無實際收入，其代表人甲
        ○○君業經法院判處罪刑，且與本件同一基礎事實之違
        反營業稅法部分，亦另案成立和解，補徵之營業稅及罰
        鍰均有變更等語，業據其提出臺灣新竹地方法院86年度
        訴字第207 號刑事判決及大院91年度訴字第36號和解筆
        錄為證，被告補充答辯狀亦依據上開和解筆錄重新核算
        營業收入總額為79,533,301元，變更罰鍰為2,829,300
        元，溢開發票虛增營業收入部分則未據重核等語，原告
        所辯尚非不能採信等由，將訴願決定及原處分（復查決
        定）均撤銷，著由被告查明後，另為適法之處分。
      (3)嗣被告重核復查決定略以，經於94年12月14日以財北國
        稅法字第0940216970號函通知原告提示84年度各月份申
        報營業收入與虛增收入明細及相關證明文件，復調閱前
        由調查局北機組扣押之原告84年度帳簿憑證資料，以原
        告帳載佣金收入65,777,096元（含稅），代理費用收入
        15,917,414元（含稅），佣金支出淨額65,777,096元，
        營業費用9,681,582 元等，與原告提示之實際收入明細
        表查對結果：（一）營業收入部分，經查原告係將開立
        發票收入金額依實際收入金額與退還中央產物公司及中
        國產物公司之金額，分別帳列代理費用收入及佣金收入
        ，並將退還該二公司之金額借記佣金支出科目。按此，
        原告虛開發票虛增之佣金收入與佣金支出相對沖後，帳
        載代理費用收入15,917,414元（不含稅金額為
        15,159,441元），即為原告已開立發票部分之實際營業
        收入。（二）營業費用部分，帳載金額為9,681,582 元
        ，經剔除與業務無關及原告自行申報調減之費用後，重
        新核定營業費用3,515, 177元（附表1 ）；原申報非營
        業收入134,346 元及非營業損失費用總額275,570 元部
        分，仍依申報數核定。（三）至原告漏開統一發票並漏
        報營業收入部分，原查獲漏報銷售額為3,137,389 元，
        經依大院91年度訴字第4736號營業稅事件和解筆錄，變
        更核定漏報營業收入476,190 元，漏報所得額133,333
        元（漏報營業收入476, 190元×淨利率28﹪）。（四）
        綜上，重行核定全年課稅所得額11,636,373元（代理費
        用收入15,159,441元－營業費用3,515, 177元＋非營業
        收入134,346 元－非營業損失及費用總額275,570 元＋
        漏報所得額133,333 元），准予追減所得額10,886,078
        元（原核定所得額22,522,451元－重核所得額
        11,636,373元）。原告對重核後之所得額仍表不服，執
        詞主張其對重新核定之代理費收入15,159,441元及漏報
        營業收入476,190 元，致漏報所得額133,333 元部分，
        並不爭執；惟原告帳載營業費用為9,681,582 元，經被
        告選擇性剔除及調減後，重新核定之營業費用僅剩
        3,515,177 元，另內帳可能為現金基礎且已過多年，帳
        冊資料已難尋獲，又如何選擇性剔除及調減。又被告此
        次重核，就漏報營業收入476,190 元部分依淨利率28﹪
        核定所得額，而對其餘營業收入部分，卻又選擇性剔除
        原告之費用，顯有採雙重標準之情事。請依帳載核實認
        定或依同業淨利率重新核定等語。案經財政部訴願決定
        略以，漏報營業收入476,190 元部分，依臺灣省政府財
        政廳60年9 月7 日財稅一第95314 號令釋（如附件）意
        旨，本應依同業利潤標準（行業代號6740-12 ）毛利率
        75﹪核定營業毛利，惟重核復查決定誤按淨利率28﹪核
        定其所得額133,333 元，係屬對原告有利處分；其餘營
        業收入及相關成本費用部分，被告係就帳載數依所得稅
        法及查核準則規定核實認剔並無不合，駁回其訴願。
      (4)原告主張略謂：被告重新核定費用之標準係依原告「內
        帳」作基礎，但「內帳」係供內部管理所用，其作帳標
        準及流程並非一定符合一般公認會計原則，亦未依稅法
        處理，帳冊資料已難尋獲，被告選擇性剔除及調減，並
        無法令依據，且影響罰鍰，實有欠公允。請依查核準則
        第6 條規定依同業利潤標準重新核定所得額及罰鍰云云
        ，資為爭議。
      (5)經查，原告本年度帳載營業費用為9,681,582 元，其中
        帳載修繕費211,680 元、捐贈9,200 元及勞務費137,
        000 元，惟當年度營利事業結算申報，分別調整列報修
        繕費86,669元、捐贈9,200 元及勞務費137,000 元，申
        報數額均較帳載數為低，顯見該等科目合於列報規定之
        金額定不超過申報數額（倘有憑證不合規定情形，則可
        認列之金額可能更少）；而折舊科目帳載金額為0 元，
        原告係調整申報為123,228 元；被告按原告申報數核定
        修繕費86,669元、捐贈2,000 元、勞務費132,000 元及
        折舊123,228 元，已屬對原告有利之處分。另稅捐科目
        帳載金額為6,152,422 元，經查其摘要內容為營業稅、
        人頭薪稅、所得稅及劉董與員工稅金等，被告依首揭規
        定否准認列，並無不合。其餘薪資、租金、文具用品…
        燃料費等科目，經查申報數多遠較帳載數為大，顯有虛
        增費用情形，被告依帳載數全額核認，亦屬對原告有利
        之處分。原告遽認被告選擇性剔除及調減，顯有誤解，
        核無足採。至原告訴稱被告就漏報營業收入476,190 元
        部分，依淨利率28﹪核定所得額，對其餘營業收入部分
        ，卻選擇性剔除原告之費用，顯採雙重標準乙節，經查
        原告漏報營業收入476,190 元部分，依臺灣省政府財政
        廳60 年9月7 日財稅一第95314 號令釋（附件2 ）意旨
        ，本應依同業利潤標準（行業代號6740-12 ）毛利率75
        ﹪核定營業毛利，重核復查決定誤按淨利率28﹪核定所
        得額133,333 元，係屬對原告有利處分；其餘營業收入
        及相關成本費用部分，被告就帳載數依所得稅法及查核
        準則規定核實認剔，並無不合。原告所訴各節，核不足
        採。
    2.罰鍰部分
      (1)按「納稅義務人應於每年2 月20日起至3 月底止，填具
        結算申報書，向該管稽徵機關，申報其上一年度內構成
        綜合所得總額或營利事業收入總額之項目及數額，以及
        有關減免、扣除之事實，並應依其全年應納稅額減除暫
        繳稅額及尚未抵繳之扣繳稅額，計算其應納之結算稅額
        ，於申報前自行繳納。」及「納稅義務人已依本法規定
        辦理結算申報，但對依本法規定應申報課稅之所得額有
        漏報或短報情事，處以所漏稅額兩倍以下之罰鍰。」分
        別為行為時所得稅法第71條第1 項及第110 條第1 項所
        明定。
      (2)被告初查以原告短漏報營業收入3,137,389 元及虛報薪
        資13,799,000元，致短漏報所得額14,677,468元（漏報
        銷售額致漏報所得額部分878,468 元＋虛報薪資部分
        13,799,000元），短漏報稅額3,669,367 元（漏報銷售
        額部分219,617 元＋虛報薪資部分3, 449,750元），按
        所漏報稅額依有無承諾違章事實之比例，分別處以0.8
        倍及1 倍之罰鍰計3,015,600 元{ 漏報銷售額部分
        219,617 元＋虛報薪資部分2,796,050 元（承諾違章部
        分【13,074,000×25% ×0.8 】＋未承諾違章部分【
        725,000 ×25% ×1 】）；計至百元止} ；嗣依大院92
        年度訴字第03862 號判決意旨重核復查決定略以，經依
        查扣之帳證資料，重新核定所得額11,636,373元、短漏
        報所得額5,316,436 元（核定全年所得額11,636,373元
        －申報所得額6, 319,937元）、短漏報稅額1,329,109
        元（漏報所得額5,316,436 元×25﹪），審酌原告已承
        諾虛報薪資等情，變更改處0.8 倍之罰鍰1,063,200 元
        （計至百元止），准予追減罰鍰1,952,400 元（原處罰
        鍰3,015,600 元－變更後罰鍰1,063,200 元），訴願決
        定遞予維持。
      (3)原告主張略謂：原告持與前相相同理由，資為爭議。
      (4)經查原告本年度營利事業所得稅結算申報，除漏報營業
        收入476,190 元，致漏報所得額133,333 元外，尚有虛
        報薪資13, 799,000 元，致漏報所得額13,799,000元（
        實際依帳載情形，原告虛報薪資金額應不僅於此，另尚
        有虛報租金支出等其他科目金額），被告重行核定全年
        所得額11,636,373元，依漏報所得額公式核算漏報所得
        額為5,316,436 元、漏報稅額1,329,109 元，並按原告
        已承諾虛報薪資方式，酌情從輕處以所漏稅額0.8 倍之
        罰鍰計1,063,200 元，並無不合。原告所訴，顯屬誤解
        ，核不足採。
    據上論述，本件原處分及所為復查、訴願決定均無違誤，為
    此請求判決如被告答辯之聲明。
　　理  由
一、按「營利事業所得之計算，以其本年度收入總額減除各項成
    本費用、損失及稅捐後之純益額為所得額。」為所得稅法第
    24條第1 項所明定。次按「一個人綜合所得稅及依營業稅法
    第51條、第52條規定追繳或繳納之營業稅，不得列為本事業
    之費用或損失。二營利事業所得稅係屬盈餘分配，不得列為
    費用或損失。三扣繳他人之所得稅款，不得列為本事業之損
    費。」復為營利事業所得稅查核準則（下稱查核準則）第90
    條第1 款至第3 款所規定。
二、查原告84年度營利事業所得稅結算申報，原列報營業收入淨
    額77,804,309元、營業費用71,343, 148 元、薪資55,789,
    841 元、全年所得額6,319,937 元。被告依調查局北機組通
    報資料，查得原告漏報營業收入3,137,389 元及虛報薪資
    13,799,000元，致短漏報所得額，經審理違章成立，乃據以
    核定營業收入為80,941,698元、全年所得額22,522,451元，
    並依行為時所得稅法第110 條第1 項規定，按所漏稅額
    3,669,367 元，依有無承諾違章事實之比例（虛報薪資部分
    已承諾違章）分別處以1 倍及0.8 倍之罰鍰計3,015,600 元
    （計至百元止）。原告不服，申請復查，未獲變更，提起訴
    願，遞遭駁回，續提起行政訴訟，經本院92年度訴字第
    03862 號判決略以，經核原告訴稱其對中央產物公司、中國
    產物公司虛開發票，虛增營業收入，分別有17% 或20% 為真
    實收入，另83% 或80% 並無實際收入，且與本件同一基礎事
    實之違反營業稅法部分，補徵之營業稅及罰鍰均有變更等語
    ，有台灣新竹地方法院86年度訴字第207 號刑事判決及本院
    91年度訴字第36號和解筆錄為證，尚非不能採信為由，將訴
    願決定及原處分（復查決定）均撤銷，囑由被告機關另為適
    法之處分。嗣被告機關依撤銷意旨重核復查結果，准予核減
    所得額10,886,078元及罰鍰1, 952,400元，變更核定全年所
    得額為11,636,373元及處罰鍰1,063,200 元，原告猶表不服
    ，再提起訴願遭決定駁回，遂向本院提起本件行政訴訟之事
    實，有系爭原告指定當庭查驗之帳載資料影本四冊（附本院
    卷）、原告虛報薪資（13,799,000元）之承諾書（承諾
    13,074,000元）、調查局查扣之扣押物清冊（附本院卷）、
    原告84年度營利事業所得稅結算申報書（損益及稅額計算表
    ）、本院91年度訴字第36號和解筆錄（見原處分卷第419 頁
    ）、本院92年度訴字第03862 號判決書（見原處分卷第587
    頁）、台灣新竹地方法院86年度訴字第207 號刑事判決（見
    原處分卷第538 頁）、復查申請書、系爭處分及訴願書等，
    各附原處分卷及本院卷足稽。兩造主張之事實、理由及陳述
    ，有如上述整理，雙方主要爭執在：原告爭執其84年度營利
    事業所得稅結算申報，原帳載營業費用為9,681,582 元，被
    告重核依查扣之帳載資料僅認列3,515,177 元，是否適法？
三、經查：
　(一)原告對於本件代理費用收入即佣金費用為15,159,441元（不
    含稅，含稅金額為15,917,414元），及漏報營業收入
    476,190 元，致漏報所得額為476, 190元之事實，並不爭執
    ，本件所爭執者僅為「營業費用」（下稱系爭營業費用）帳
    載9,681,582 元，被告重核卻僅認列3,515,177 元，業據原
    告於本院96年6 月26日準備程序表明並記明筆錄在卷。是本
    件應審究之重點厥為「被告重核復查決定就本件營業費用，
    僅准認列3,515,177 元」，是否適法，先予敘明。
  (二)原告主張本件營業費用，因帳據憑證不全，所以應適用查核
    準則第6 條第1 項規定依同業利潤標準淨利率28% 計算（原
    告行業代號：6740-12 ）等語。惟按，查核準則第6 條第1
    項係規定：「營利事業之帳簿文據，其關係所得額之一部未
    能提示，經稽徵機關依所得稅法施行細則第81條之規定，就
    該部分按同業利潤標準核定其所得額者，其核定之所得額，
    以不超過當年度全部營業收入淨額依同業利潤標準核定之所
    得額為限。但營利事業有漏報營業收入情事，經稽徵機關就
    該漏報部分按同業利潤標準核定其所得額者，不在此限。」
    是知，適用查核準則第6 條第1 項規定之前提在「營利事業
    之帳簿文據，其關係所得額之一部未能提示」者為限，若營
    利事業關係所得額之一部已有查扣之帳簿文據者，依「核實
    認列」之通用法則，自無捨「查扣之帳簿文據」不用，逕依
    查核準則之規定適用同業利潤標準核定相關營業費用之餘地
    。
  (三)查本件原告有關84年度營利事業所得稅結算之申報，既經調
    查局北機組查扣：(1)現金帳，(2)日記帳，(3)分類帳，(4)傳票
    等帳簿文據資料，有經原告代表人簽名清點確認之扣押清冊
    表暨查扣原告所有之分類帳影本分別附本院卷及原處分卷（
    見第516 頁）足考，足見本件系爭營業費用並非無如原告所
    稱「無帳簿憑證資料」可資核實認列情形，參酌最高行政法
    院90年度判字第1377號判決意旨：「所得稅法第83條，該法
    施行細則第81條及營利事業所得稅查核準則第6 條之規定，
    係指納稅義務人就其關係所得額一部之帳證資料未能提出時
    ，稽徵機關得就該部分依同業利潤標準核定其所得額而言。
    本件原告漏報營業收入及虛列營業成本，經被告查明核實調
    增其所得額，與上述帳證資料一部能提出之情形有間，原告
    指本件僅得依同業利潤標準核定其所得額云云，尚有誤會。
    」本件原告主張之系爭營業費用既非「帳證資料未能提出」
    之情形，則原告主張本件帳據不全無法核實認列即難憑採。
  (四)次查，本件原告84年度營利事業所得稅結算申報之營業費用
    係依照其被查扣之分類帳冊記載資料如附件所示所核實認列
    ，已經被告陳明在卷，經提示「交際費用」科目帳載金額為
    180,568 元，原告主張申報「600,343 元」，且帳證憑證都
    在被告處所，本院爰參酌兩造意見，命被告就查扣之：(1)雜
    項，(2)書報，(3)雜誌及(4)交際費等科目之憑證到院，以備核
    對（見本院96年6月26日準備程序筆錄）。
  (五)被告於本院96年7 月31日準備程序依上旨提出查扣之(1)雜項
    、(2)書報、(3)雜誌及(4)交際費等科目之憑證影本共4 冊到院
    ，並陳明其中有百分之90憑證不合規定（大部分無統一發票
    ）等語。經提示原告，原告表示，確是當時原告查扣的會計
    憑證資料沒有錯，且就附件所載之金額查對被告當庭所提之
    4 大冊憑證資料，結果原告對於被告附件1 即本判決之附件
    金額之記載並無意見，經記明筆錄在卷，是被告主張其係依
    原告被查扣之帳冊資料核實認列本件原告84年度營利事業所
    得稅之營業費用，依前揭規定自屬有據。
  (六)原告雖陳稱該等查扣之帳冊屬內帳，不能作為認定事實之基
    礎等語。惟查營利事業應依「稅捐稽徵機關管理營利事業會
    計帳簿憑證辦法」第2 條規定設置帳簿，包括「日記帳及總
    分類帳」等，並無所謂「內、外帳」之分，原告主張被查扣
    之帳冊為內帳，不得資為認事用法之基礎，既與稅捐稽徵機
    關管理營利事業會計帳簿憑證辦法第2 條之規定未符，自屬
    無足憑採。
  (七)另外，營業費用之原始憑證，依查核準則之規定，一般係以
    統一發票為主要憑證（例如第80條之交際費、第89條之書報
    雜誌費是）。原告既指陳查扣之大部分憑證非發票不得資為
    憑證使用，則有關其營業費用之開銷，自可提出所主張之發
    票以供核對認列，原告既未能提出，被告卻未就欠缺發票之
    金額全數剔除，仍就查扣之帳簿憑證，例如現金支出傳票或
    轉帳傳票、支出證明單及免用發票收據等，加以採認，核屬
    對原告營業費用有利之認定，原告主張被告之認列對其不利
    ，視被查扣之帳冊資料於不顧，反要求適用查核準則第6 條
    之依無任何憑證可供查核之規定，引用同業利潤標準核定本
    件之營業費用，於法自屬無據，難以憑採。又原告所主張之
    其他費用，所憑藉者不外是「請款單」或「送貨單」等，欠
    缺憑據之項目，核屬欠缺憑證之申報，自應剔除。
  (八)從而，原告對被告所提前開4 大帳冊憑證與附件所示之核實
    認列金額表示不爭執，則被告對於系爭營業費用核實認列為
    3,515,177 元，即屬無誤。原告就業經調查局北機組查扣之
    帳冊資料於不顧，主張該等帳冊為內帳資料，不足為認事用
    法之基礎，僅重視形式，忽略實質，難謂可採，其因而主張
    適用查核準則第6 條規定依同業利潤標準計算系爭營業費用
    ，自亦難謂合理，無法採取。
四、罰鍰部分：
  (一)「納稅義務人應於每年2 月20日起至3 月底止，填具結算申
    報書，向該管稽徵機關，申報其上一年度內構成綜合所得總
    額或營利事業收入總額之項目及數額，以及有關減免、扣除
    之事實，並應依其全年應納稅額減除暫繳稅額及尚未抵繳之
    扣繳稅額，計算其應納之結算稅額，於申報前自行繳納。」
    及「納稅義務人已依本法規定辦理結算申報，但對依本法規
    定應申報課稅之所得額有漏報或短報情事，處以所漏稅額兩
    倍以下之罰鍰。」分別為行為時所得稅法第71條第1 項及第
    110 條第1 項所明定。
  (二)被告初查以原告短漏報營業收入3,137,389 元及虛報薪資
    13,799,000元，致短漏報所得額14,677,468元（漏報銷售額
    致漏報所得額部分878,468 元＋虛報薪資部分13,799,000元
    ），短漏報稅額3,669,367 元（漏報銷售額部分219,617 元
    ＋虛報薪資部分3, 449,750元），按所漏報稅額依有無承諾
    違章事實之比例，分別處以0.8 倍及1 倍之罰鍰計
    3,015,600 元（漏報銷售額部分219,617 元＋虛報薪資部分
    2,796,050 元( 承諾違章部分【13,074,000×25% ×0.8 】
    ＋未承諾違章部分【725,000 ×25% ×1 】) ；計至百元止
    ）；嗣依本院92年度訴字第03862 號判決意旨重核復查決定
    略以，經依查扣之帳證資料，重新核定所得額11,636,373
    元、短漏報所得額5,316,436 元（核定全年所得額
    11,636,373元－申報所得額6,319,937 元）、短漏報稅額
    1,329,109 元（漏報所得額5,316,436 元×25﹪），因原告
    已承諾虛報薪資等情（有該等承諾書附原處分卷足稽），變
    更改處0.8 倍之罰鍰1,063,200 元（計至百元止），准予追
    減罰鍰1,952,400 元（原處罰鍰3,015,600 元－變更後罰鍰
    1,063,200 元）。
  (三)是原告本年度營利事業所得稅結算申報，除漏報營業收入
    476,190 元，致漏報所得額133,333 元外，尚有虛報薪資
    13,799,000元，致漏報所得額13,799,000元，經被告重行核
    定全年所得額11,636,373元，依漏報所得額公式核算漏報所
    得額為5,316,436 元、漏報稅額1,329,109 元，並按原告已
    承諾虛報薪資方式，酌處以所漏稅額0.8 倍之罰鍰計
    1,063,200 元，並無不合。
五、綜上，原告所訴均委無足採，從而被告重審復查決定依撤銷
    意旨重核復查結果，准予核減所得額10,886,078元及罰鍰
    1,952,400 元，且以原告被查扣之帳冊資料核實認列系爭營
    業費用為3,515,177 元，變更核定全年所得額為11,636,373
    元及處罰鍰1,063,200 元，並無違誤，訴願決定予以維持，
    亦無不合。原告徒執前詞，訴請撤銷，為無理由，應予駁回
    。
六、本件判決基礎已經明確，兩造其餘主張或陳述，與判決結果
    無影響，不再一一論述。
據上論結，本件原告之訴為無理由，爰依行政訴訟法第98條第1
項前段，判決如主文。
中　　華　　民　　國　　96　　年　　8　　月　　23 　日
                    第六庭審判長法　官  林  文  舟
           　　　  　　　　　　 法　官  許  瑞  助
           　　　　  　　　　　 法　官  陳  鴻  斌
上為正本係照原本作成。
如不服本判決，應於送達後20日內向本院提出上訴狀並表明上訴
理由，如於本判決宣示後送達前提起上訴者，應於判決送達後20
日內補提上訴理由書（須按他造人數附繕本）。
中　　華　　民　　國　　96　　年　 　8　　月　 27  　 日
            　　　　  　　　　　書記官  陳  清  容
